【裁判字號】    97,訴,717
【裁判日期】    970627
【裁判案由】    違反毒品危害防制條例
【裁判全文】
臺灣彰化地方法院刑事判決        九十七年度訴字第七一七號
公  訴  人  臺灣彰化地方法院檢察署檢察官
被      告  甲○○
                    （另案羈押在臺灣彰化看守所）
上列被告因違反毒品危害防制條例，經檢察官提起公訴（九十七
年度毒偵字第四八二、五一二、八八四號）及移送併案審理（九
十七年度毒偵字第一０六六號），由本院合議庭裁定依簡式審判
程序審理判決如下：
    主  文
甲○○所犯如附表編號一至六所示之罪，均累犯，各處如附表編
號一至六「主文欄」所示之刑。應執行有期徒刑貳年拾月。
    事  實
一、甲○○前曾：(1)於民國八十二年三月十一日，因違反肅清煙
    毒條例案件及麻醉藥品管理條例案件，經臺灣高等法院臺中
    分院以八十二年度上訴字第二一號分別判處有期徒刑三年十
    月、八月，並定應執行刑為有期徒刑四年四月確定；(2)又於
    八十二年三月十九日，因違反槍砲彈藥刀械管制條例之二罪
    ，經本院以八十一年度易字第二一八四號分別判處有期徒刑
    一年六月、三月，並定應執行刑為有期徒刑一年七月確定；
    (3)復因違反肅清煙毒條例案件、麻醉藥品管理條例及轉讓禁
    藥案件，於八十四年十月二十日，經本院以八十四年度訴字
    第九二七號分別判處有期徒刑三年六月、十月、一年，並定
    應執行刑為有期徒刑五年，經上訴後，於八十四年十二月三
    十日，由臺灣高等法院臺中分院以八十四年度上訴字第三二
    七六號駁回上訴，再經上訴後，於八十五年四月十二日，由
    最高法院以八十五年度台上字第一七三０號駁回上訴確定；
    (4)又於八十八年七月十二日，因妨害風化案件，經臺灣高等
    法院臺中分院以八十六年度上訴字第一一八七號判處有期徒
    刑七月確定；(5)再於九十三年八月三十日，因竊盜案件，經
    本院以九十三年度易字第三五二號判處有期徒刑十月確定；
    (6)另於九十三年六月十日，因違反動產擔保交易法案件，由
    臺灣雲林地方法院以九十三年度虎簡字第一０四號判處有期
    徒刑三月，得易科罰金確定【上開(5)、(6)所示之刑期，嗣復
    經本院以九十六年度聲減字第八００號一案裁定分別減刑為
    有期徒刑五月、一月又十五日（均得易科罰金），並定應執
    行刑為有期徒刑六月，得易科罰金確定】，前揭刑期經入監
    接續執行後，已於九十六年七月十六日執行完畢。其復曾因
    施用毒品案件，經送執行觀察、勒戒後，因認有繼續施用毒
    品之傾向，接續執行強制戒治，於九十二年十二月十二日執
    行完畢釋放，並由臺灣彰化地方法院檢察署檢察官以九十三
    年度戒毒偵字第六一、六二、六三、六四號案件為不起訴之
    處分確定。詎仍不知警惕，於上開強制戒治執行完畢釋放後
    之五年內：（一）另行基於施用第一級毒品之犯意，於九十
    七年一月二日為警採尿回溯四日內之某時，在其位於彰化縣
    溪湖鎮○○里○○路三十號住處，以將少許海洛因粉末置入
    注射針筒內加水後，再以針筒注射手臂施用之方式，施用第
    一級毒品海洛因一次。（二）又另行基於施用第二級毒品甲
    基安非他命之犯意，於九十七年一月二日為警採尿回溯四日
    內之某時，在其上址住處，以將少許甲基安非他命放入玻璃
    球管內，以火燒烤再吸其煙霧之方式，施用第二級毒品甲基
    安非他命一次。（三）復另行基於施用第一級毒品之犯意，
    於自九十七年一月二日為警採尿後起至同年月五日為警採尿
    前之該期間內某時，在其前開住處，以將少許海洛因粉末置
    入注射針筒內加水後，再以針筒注射手臂施用之方式，施用
    第一級毒品海洛因一次。（四）再另行基於施用第二級毒品
    甲基安非他命之犯意，於自九十七年一月二日為警採尿後起
    至同年月五日為警採尿前之該期間內某時，在其前開住處，
    以將少許甲基安非他命放入玻璃球管內，以火燒烤再吸其煙
    霧之方式，施用第二級毒品甲基安非他命一次。（五）又另
    行基於施用第一級毒品之犯意，於九十七年一月二十五日下
    午五時許為警採尿回溯四日內之某時，在其前址住處，以將
    少許海洛因粉末置入注射針筒內加水後，再以針筒注射手臂
    施用之方式，施用第一級毒品海洛因一次。（六）再另行基
    於施用第二級毒品甲基安非他命之犯意，於九十七年一月二
    十四日或翌日（即九十七年一月二十五日）下午五時許為警
    採尿前之某時，在其上開住處，以將少許甲基安非他命放入
    玻璃球管內，以火燒烤再吸其煙霧之方式，施用第二級毒品
    甲基安非他命一次。嗣先、後於九十七年一月二日、五日及
    二十五日下午五時許，為警採尿送驗後均呈海洛因代謝物嗎
    啡及甲基安非他命之陽性反應而查獲。
二、案經彰化縣警察局芳苑分局、鹿港分局報請臺灣彰化地方法
    院檢察署檢察官偵查起訴，及由彰化縣警察局鹿港分局報請
    臺灣彰化地方法院檢察署檢察官偵查後移送併案審理，由本
    院合議庭裁定依簡式審判程式審理。
    理  由
一、訊據被告甲○○對於上揭事實坦承不諱，且有詮昕科技股份
    有限公司濫用藥物尿液檢驗報告三件在卷可稽。又被告於九
    十七年一月五日為警採尿送驗，其尿液檢驗結果呈海洛因代
    謝物嗎啡及甲基安非他命之陽性反應，且該次甲基安非他命
    之檢出濃度（二０二四八ｎｇ／ｍｌ）較之被告於九十七年
    一月二日為警所採尿液檢出之甲基安非他命濃度（一五七九
    二ｎｇ／ｍｌ）為高，足見被告自白其有上揭如事實欄一、
    （四）所示施用甲基安非他命一次之自白與事實相符而為可
    信；而被告於九十七年一月五日為警採集之尿液仍檢驗出海
    洛因代謝物嗎啡之陽性反應，且其濃度為三二三ｎｇ／ｍｌ
    ，雖較其於九十七年一月二日為警所採尿液所檢出之海洛因
    代謝物嗎啡濃度即五七五ｎｇ／ｍｌ稍低，然衡以依鑑識文
    獻及實務經驗，口服或注射海洛因後可快速吸收，並於血液
    中迅速代謝成嗎啡，施用海洛因後於尿液、血液中可檢出之
    最大時限，與施用劑量、施用頻率、施用方式、施用者飲水
    量之多寡、個人體質、檢體收集時間點及所用檢測方法之靈
    敏度等因素有關，因個案而異，一般於尿液中可檢出之最大
    時限為二至四天，及被告於本院準備程序及審理時均堅稱：
    伊固定二天一定要施用海洛因一次，如果二天沒有施用就會
    受不了，伊確有於如事實欄一、（三）所示之時間即於自九
    十七年一月二日為警採尿後起至同年月五日為警採尿前之該
    期間內某時，在其前開住處，施用海洛因一次，惟該次施用
    之海洛因較為少量等語，是被告自白其有如事實欄一、（三
    ）所示施用海洛因一次之犯行，亦屬可信。此外，復有臺灣
    彰化地方法院檢察署刑案資料查註紀錄表、臺灣高等法院被
    告前案紀錄表、臺灣高等法院在監在押全國紀錄表各一份在
    卷可考，本件事證明確，被告前揭犯行均洵足認定。
二、按海洛因、甲基安非他命分別係毒品危害防制條例所定之第
    一、二級毒品，均不得非法施用。核被告如事實欄一、（一
    ）、（三）、（五）所示施用海洛因各一次之行為，均係犯
    毒品危害防制條例第十條第一項之施用第一級毒品罪；被告
    如事實欄一、（二）、（四）、（六）所示施用甲基安非他
    命各一次之行為，則均係犯同條第二項之施用第二級毒品罪
    。其各次為供施用第一級毒品、第二級毒品而持有各該級毒
    品之低度行為，應各為施用之高度行為所吸收，均不另論罪
    。又臺灣彰化地方法院檢察署九十七年度毒偵字第一０六六
    號移送併辦部分之被告於九十七年一月二十八日為警採尿回
    溯四日內某時，施用甲基安非他命一次之犯行，與公訴人起
    訴書所載被告於九十七年一月二十五日為警採尿回溯四日內
    之某時，施用甲基安非他命一次之犯行，係屬同一事實（即
    本判決如事實欄一、（六）所示）而為起訴效力所及，本院
    自應併予審理。又被告所犯上開六罪間，犯意各別，罪質互
    殊，應予分論併罰。再被告前曾：(1)於八十二年三月十一日
    ，因違反肅清煙毒條例案件及麻醉藥品管理條例案件，經臺
    灣高等法院臺中分院以八十二年度上訴字第二一號分別判處
    有期徒刑三年十月、八月，並定應執行刑為有期徒刑四年四
    月確定；(2)又於八十二年三月十九日，因違反槍砲彈藥刀械
    管制條例之二罪，經本院以八十一年度易字第二一八四號分
    別判處有期徒刑一年六月、三月，並定應執行刑為有期徒刑
    一年七月確定；(3)復因違反肅清煙毒條例案件、麻醉藥品管
    理條例及轉讓禁藥案件，於八十四年十月二十日，經本院以
    八十四年度訴字第九二七號分別判處有期徒刑三年六月、十
    月、一年，並定應執行刑為有期徒刑五年，經上訴後，於八
    十四年十二月三十日，由臺灣高等法院臺中分院以八十四年
    度上訴字第三二七六號駁回上訴，再經上訴後，於八十五年
    四月十二日，由最高法院以八十五年度台上字第一七三０號
    駁回上訴確定；(4)又於八十八年七月十二日，因妨害風化案
    件，經臺灣高等法院臺中分院以八十六年度上訴字第一一八
    七號判處有期徒刑七月確定；(5)再於九十三年八月三十日，
    因竊盜案件，經本院以九十三年度易字第三五二號判處有期
    徒刑十月確定；(6)另於九十三年六月十日，因違反動產擔保
    交易法案件，由臺灣雲林地方法院以九十三年度虎簡字第一
    ０四號判處有期徒刑三月，得易科罰金確定【上開(5)、(6)所
    示之刑期，嗣復經本院以九十六年度聲減字第八００號一案
    裁定分別減刑為有期徒刑五月、一月又十五日（均得易科罰
    金），並定應執行刑為有期徒刑六月，得易科罰金確定】，
    前揭刑期經入監接續執行後，已於九十六年七月十六日執行
    完畢，有臺灣彰化地方法院檢察署刑案資料查註紀錄表、臺
    灣高等法院被告前案紀錄表各一份在卷可考，其於五年以內
    故意再犯本件有期徒刑以上之六罪，均應依刑法第四十七條
    第一項之規定論以累犯，並各加重其刑。爰審酌被告之素行
    、犯罪之動機、目的、施用毒品係戕害自身健康、所為如事
    實欄一、（一）至（六）所示犯行之手段、所生危害及其犯
    罪後於本院準備程序及審理時，就其所犯上開六罪均坦承犯
    行之態度等一切情狀，就其所為上開六罪之犯行，分別量處
    如附表編號一至六「主文欄」所示之刑，並定其應執行之刑
    ，以示懲儆。而中華民國九十六年罪犯減刑條例固已於九十
    六年七月四日公布，並自同年七月十六日生效施行，惟依上
    開條例第二條第一項之規定，必須犯罪在九十六年四月二十
    四日以前者，始有該條例減刑規定之適用；而本案被告所為
    如事實欄一、（一）至（六）所示之犯罪時間，均非在九十
    六年四月二十四日之前，自均無上開減刑條例適用之餘地，
    附此敘明。
三、又警方於九十七年一月二十五日下午三時許，在彰化縣溪湖
    鎮○○路三十號起獲扣案之疑似甲基安非他命二包（警秤毛
    重分別零點八三、零點三二公克）、注射針筒七支及塑膠鏟
    管二支等物，被告於本院審理時均否認為其所有，且堅稱前
    揭扣案之物品與其本案施用海洛因、甲基安非他命各三次之
    犯行均無關等語。衡以警方於上揭時、地執行搜索時，除被
    告外，另尚有陳亮元、陳佑林二人（前開二人所涉違反毒品
    危害防制條例罪嫌，另由檢察官偵查處理）在場，且證人陳
    亮元於警詢時證稱前開扣案之甲基安非他命二包為其所有一
    語，堪認被告前揭供述並非虛妄而為可信，而本院復查無上
    開扣案物品與本案有關之事證，依從刑依附於主刑之原則，
    自均不得於本案併為宣告沒收之，附此敘明。
四、至臺灣彰化地方法院檢察署九十七年度毒偵字第一０六六號
    移送併案意旨【其中移送併辦如本判決事實欄一、（六）所
    示之被告施用甲基安非他命一次之犯行，業經本院併為審理
    】另略以：被告基於施用第一級毒品海洛因之犯意，於九十
    七年一月二十五日下午五時許，在其位於彰化縣溪湖鎮○○
    里○○路三十號住處，施用海洛因一次，因認被告另涉有毒
    品危害防制條例第十條第一項之施用第一級毒品罪嫌。訊據
    被告堅決否認有該次施用海洛因之犯行，辯稱：九十七年一
    月二十五日下午五時許，伊正在警局採尿中，沒有該次施用
    海洛因之犯行等語。經查：被告於九十七年一月二十五日下
    午三時許，在其上開住處遭警搜索，並於同日下午五時許在
    警局接受警方採尿等情，有被告九十七年一月二十五日警詢
    筆錄、彰化縣警察局芳苑分局委託檢驗尿液代號與真實姓名
    對照認證表（見九十七年度毒偵字第四八二號第二五頁，其
    上「採尿時間」、「採尿地點」欄分別記載「九十七年一月
    二十五日十七時０分」、「芳苑分局萬興派出所」）各一份
    在卷可憑，被告上開所辯，足信為真。此外，復查無其他積
    極證據足認被告有何於九十七年一月二十五日下午五時許施
    用海洛因一次之犯行，不能證據被告犯有此部分之罪。從而
    ，本院無從就上開移送併辦之被告於九十七年一月二十五日
    下午五時許施用海洛因一次之犯行部分併為審理，應退回由
    檢察官另為適法之處理，附此敘明。
據上論斷，應依刑事訴訟法第二百七十三條之一第一項、第二百
九十九條第一項前段，毒品危害防制條例第十條第一項、第二項
、第二十三條第二項，刑法第十一條前段、第四十七條第一項、
第五十一條第五款，判決如主文。
本案經檢察官吳芙如到庭執行職務
中    華    民    國  九十七  年  六    月  二十七    日
                  刑事第八庭    法  官  李雅俐
以上正本證明與原本無異。
如不服本判決，應於判決送達後10日內，向本院（切勿逕送臺灣
高等法院臺中分院）提出上訴狀，上訴書狀應「敘述具體上訴理
由」，並按他造當事人之人數附繕本。
中    華    民    國  九十七  年  六    月  二十七    日
                                書記官  陳秀娟
附錄論罪科刑法條：
毒品危害防制條例第十條：
施用第一級毒品者，處六月以上五年以下有期徒刑。
施用第二級毒品者，處三年以下有期徒刑。
附  表：
┌──┬───────┬───────────────────────┐
│編號│犯  罪  事  實│          主        文        欄              │
├──┼───────┼───────────────────────┤
│一  │如事實欄一、（│甲○○施用第一級毒品，累犯，處有期徒刑玖月。  │
│    │一）所示。    │                                              │
├──┼───────┼───────────────────────┤
│二  │如事實欄一、（│甲○○施用第二級毒品，累犯，處有期徒刑肆月。  │
│    │二）所示。    │                                              │
├──┼───────┼───────────────────────┤
│三  │如事實欄一、（│甲○○施用第一級毒品，累犯，處有期徒刑玖月。  │
│    │三）所示。    │                                              │
├──┼───────┼───────────────────────┤
│四  │如事實欄一、（│甲○○施用第二級毒品，累犯，處有期徒刑肆月。  │
│    │四）所示。    │                                              │
├──┼───────┼───────────────────────┤
│五  │如事實欄一、（│甲○○施用第一級毒品，累犯，處有期徒刑玖月。  │
│    │五）所示。    │                                              │
├──┼───────┼───────────────────────┤
│六  │如事實欄一、（│甲○○施用第二級毒品，累犯，處有期徒刑肆月。  │
│    │六）所示。    │                                              │
└──┴───────┴───────────────────────┘


司法院資訊處製作；財團法人民間司法改革基金會備份。
